【裁判字號】    99,上易,366
【裁判日期】    990730
【裁判案由】    詐欺
【裁判全文】
臺灣高等法院臺南分院刑事判決         99年度上易字第366號
上  訴  人
即  被  告  甲○○
上列上訴人因詐欺案件，不服臺灣雲林地方法院98年度易緝字第
29號中華民國99年4月21日第一審判決（起訴案號：臺灣雲林地
方法院檢察署94年度偵緝字第92號），提起上訴，本院判決如下
：
    主  文
上訴駁回。
    事  實
一、甲○○前因詐欺案件，經臺灣臺中地方法院以89年度易緝字
    第358號判決判處有期徒刑4年，復經臺灣高等法院臺中分院
    以87年度上易字第2867號判決駁回其上訴而確定，於92年3
    月7日因縮短刑期假釋出監，至93年2月7日假釋期滿未經撤
    銷，以已執行完畢論（不構成累犯）。緣甲○○於90年間因
    前揭案件在臺灣臺中監獄臺中分監執行時，結識同在該監服
    刑之乙○○，甲○○於上開日期假釋出監後，仍與乙○○有
    連絡，於92年5月初之某日，明知其並無欲投資木材生意，
    需錢週轉之情，亦無因前揭案件遭法院扣押新臺幣（下同）
    800萬元，10日內即可解還之事，竟基於意圖為自己不法所
    有之詐欺取財犯意，在臺中市○○路與大墩路路口之某牛肉
    麵店，向乙○○佯稱：欲從事木材進口生意，且前案遭法院
    扣押之800萬元，數日即可解除，以充作資本云云，擬先向
    乙○○借款週轉。事隔1、2日，甲○○復電聯乙○○，佯以
    急與菲律賓簽木材進口合約為由，欲先向乙○○借款60萬元
    ，且表示其遭法院扣押之800萬元於10日內即可解除並還款
    。乙○○遂於92年5月11日邀友人劉昌榮一同至甲○○位於
    臺中市○○路之「登峰21」大樓租屋處，甲○○當場出示印
    有甲○○姓名、遭法院扣押、存摺內有800萬元等字句之A4
    大小影本一紙交予乙○○過目，致乙○○陷於錯誤，誤認甲
    ○○確因木材進口生意，需錢週轉，且有800萬元之存款遭
    法院扣押，於10日內即可解除，遂於同日（11日）即應允借
    款，並交付現金60萬元予甲○○，甲○○則開立借據1紙及
    簽發到期日92年5月21日、面額60萬元之本票1張分別作為借
    款之證據及擔保以取信乙○○，詎前開本票屆期未能兌現，
    甲○○亦避不見面，乙○○復至臺灣臺中地方法院詢問，得
    知甲○○並無遭法院扣押800萬元之情事，乙○○至此始悉
    受騙。
二、案經乙○○訴由臺灣雲林地方法院檢察署檢察官偵查起訴。
    理  由
壹、程序方面（證據能力）：
一、按被告以外之人於審判外之言詞或書面陳述，除法律有規定
    者外，不得為證據；被告以外之人於偵訊中向檢察官所為之
    陳述，除顯有不可信之情況者外，得為證據，刑事訴訟法第
    159條第1項、第159條之1第2項分別定有明文。本案證人即
    告訴人乙○○、證人劉昌榮於92年7月15日在檢察官偵查時
    以證人身分所為之證述（見臺灣雲林地方法院檢察署92年度
    他字第650號〈下稱92他650〉卷第21頁至第24頁），係經檢
    察官告以具結之義務及偽證之處罰後，所為之證述，有該證
    人結文附卷可稽（見92他650卷第25頁、第26頁），被告未
    提及檢察官在訊問時有不法取供之情形，亦未釋明上開證人
    之證述有何顯不可信之情，在無證據顯示渠等係遭受強暴、
    脅迫、詐欺、利誘等外力干擾情形，或在影響渠等心理狀況
    致妨礙其自由陳述等顯不可信之情況下所為。上揭證人於偵
    訊時之陳述既無顯不可信之情況，依前開說明，自有證據能
    力。
二、復按刑事訴訟法第186 條第1 項前段所規定之「具結」，係
    指「依法」有具結義務之人，履行其具結之義務而言，並非
    所有未令其具結之證人所為之陳述即當然無證據能力，是證
    據能力之有無，不能單純以證人是否具結為斷。又92年1月
    14日修正通過之刑事訴訟法施行前（92年9月1日施行），已
    繫屬於各級法院之案件，其後之訴訟程序，應依修正刑事訴
    訟法終結之，但修正刑事訴訟法施行前已依法定程序進行之
    訴訟程序（包括相關證據法則之適用），其效力不受影響，
    刑事訴訟法施行法第7條之3定有明文。又告訴人於修正刑事
    訴訟法施行前，係本於告訴人之獨特地位而為陳述，依當時
    有效之刑事訴訟法並無應具結之規定，因此告訴人於刑事訴
    訟法修正前所為之陳述，並不因其未具結而當然無證據能力
    （最高法院96年度台上字第5480號判決要旨參照）。本件告
    訴人於92年8月22日檢察官偵訊時之陳述，係以告訴人之身
    分為之，有臺灣雲林地方法院檢察署點名單、該日偵訊筆錄
    可佐（見臺灣雲林地方法院檢察署92年度偵字第3288號〈下
    稱92偵3288〉卷第24頁正面至第26頁正面），且本件告訴人
    亦經原審於99年4月7日以證人身分傳喚到庭具結而為證述，
    並經被告之反對詰問，又被告無提及檢察官在訊問時有不法
    取供之情形，亦未釋明上開證人之證述有何顯不可信之情，
    在無證據顯示其係遭受強暴、脅迫、詐欺、利誘等外力干擾
    情形，或在影響其心理狀況致妨礙其自由陳述等顯不可信之
    情況下所為。上揭證人於偵訊時之陳述既無顯不可信之情況
    ，參酌上開說明，自有證據能力。
三、又按法官非以證人身分傳喚而以告訴人、被害人身分傳喚到
    庭為訊問時（例如刑事訴訟法第271條第2項、第271條之1第
    1項），其身分既非證人，即與「依法應具結」之要件不合
    ，縱未命其具結，純屬法官調查證據職權之適法行使，當無
    違法可言。而前揭非以證人之身分在審判中之陳述筆錄，倘
    該被告以外之人已經法院以證人身分傳喚到庭並經具結作證
    ，且由被告為反對詰問，該未經具結之陳述筆錄因屬審判上
    之陳述，自有證據能力（最高法院96年度台上字第3527號判
    決要旨參照）；本件告訴人於原審94年11月03日準備程序之
    陳述（見原審94年度易字第277號〈下稱94易277〉卷第72頁
    正面至第73頁背面），係以告訴人身分傳喚到庭為訊問，有
    卷附之原審94年11月3日之刑事報到單、該日準備程序筆錄
    可稽（見94易277卷第71頁正面至第73頁背面），且本件告
    訴人已經原審於99年4月7日以證人身分傳喚到庭具結作證，
    並由被告為反對詰問，揆諸上揭說明，自有證據能力。
四、另卷附之借據及本票各1紙（見92他650卷第4頁背面至第5頁
    正面），均為被告所簽立，且為被告涉犯本件詐欺所使用之
    文件，並非被告以外之人所為陳述，核與刑事訴訟法第159
    條第1項之要件不符。前揭證據既無違法取得之情形，且經
    原審及本院各依刑事訴訟法第164條第1項、第165條第1項之
    規定踐行調查證據程序，自應具有證據能力。
貳、實體方面
一、認定犯罪事實所憑之證據及理由：
    上開犯罪事實，經原審訊據被告甲○○固不否認曾於92年間
    假釋出監後，向告訴人借款，且有簽立卷附之借據及本票，
    惟矢口否認有何詐欺取財之犯行，辯稱：伊係92年假釋出監
    後至92年5月初止，陸陸續續向告訴人借款，總共僅借21萬
    元，伊未曾說過欲從事木材進口生意，亦無表示自己有800
    萬元遭法院扣押，近日即可解除，更無於92年5月11日向告
    訴人借款60萬，卷附之借據及本票係於92年5月11日遭告訴
    人脅迫下所簽立云云。經查：
  (一)證人即告訴人乙○○於偵查中指述：於92年5月初，在臺中
    市○○路與大墩路路口之牛肉麵店，被告曾談到要做木材進
    口生意，且因前案被法院扣押800萬元，出獄後即可解除，
    過1、2日後，被告復打電話給伊，表明急與菲律賓簽木材進
    口合約，要向伊先借60萬元，並表示遭法院扣押之800萬元
    10天內即可解除扣押，還錢給伊，於92年5月11日伊與劉昌
    榮到被告當時之租屋處，被告拿出1張以前存進銀行之單子
    ，戶頭內有800萬元，該紙上有被告之名字，伊便拿60萬元
    給被告，被告當時有寫借據，在其所開立面額60萬元之本票
    到期後，伊有去找被告，被告已不見了，之後有向法院查詢
    ，發現被告並無被扣800萬元，且未去買木材等語（見92他
    650 卷第21頁正面至第24頁正面、92偵3288卷第25頁正面至
    第26頁正面）；及於原審94年11月3日準備程序時供述：伊
    是借被告60萬元，伊沒有另外借被告21萬元，被告係打電話
    跟伊說急著跟菲律賓簽木材進口合約，向伊借60萬元，被告
    當時有拿1張800萬元之證明給伊看，是1張A4大小的影本，
    是法院的扣留單，有記載被臺中地方法院扣留1本存摺，存
    摺內有800萬元，因被告說92年5月15或16日即可領到這筆錢
    ，故當時就沒有影印下來等語（見94易277卷第72頁背面至
    第73頁背面）；復於原審99年4月7日審理時具結證述：約於
    92年5月間在文心路上之牛肉麵店內，被告有向伊談到要成
    立公司，做木材生意，亦有說有800萬元被法院扣押，很快
    就可拿回，要向伊先借錢週轉，隔1、2天後被告以電聯之方
    式，向伊借錢，於92年5月11日，被告在臺中市○○路租屋
    處有出示1張A4大小紙張，載有被告之名字、被法院扣押、
    800萬元存款單等字樣，該紙張所載之內容，是表示被告有1
    筆錢被扣住，出獄就可領回來之意思，伊便拿60萬元現金給
    被告，被告有簽借據及面額60萬元之本票給伊，在本票無兌
    現後，被告便失蹤了，經詢問臺中的法院被告是否有被扣80
    0萬元，法院的人表示不可能有這回事；被告當初若非表示
    要做生意需錢週轉且有800萬元被法院扣住，伊不可能會借
    給被告60萬元，因伊只能借被告很短之時間，當初純粹因與
    被告是朋友關係，要幫被告的忙，是無息借款給被告，至今
    被告無還過任何錢等語（見原審98年度易緝字第29號〈下稱
    98易緝29〉卷第71頁正面至第74頁背面、第75頁背面至第76
    頁正面、第77頁正面至第78頁正面、第79頁背面至第81頁正
    面），其先後指訴之情節明確一致，且在事隔約7年之久後
    ，經原審傳喚到庭作證，在檢察官、被告詰問及原審訊問時
    ，其神情態度自然，對達流暢，除因時間久遠，對於一些細
    節部分記憶日漸模糊外，毫不扭捏遲疑，也無急著背誦答案
    之狀，堪信其證述非憑空杜撰而來，具有一定之可信度。核
    與證人劉昌榮於92年7月15日檢察官偵訊時具結證稱：伊與
    告訴人於92年5月11日有一同至被告位於臺中市租屋處泡茶
    ，那天被告有提及要向告訴人借錢，要與人簽約購買木材，
    當天伊比較記得的是被告說要與人簽約時間很緊迫，要向告
    訴人借錢，被告開口要60萬元，伊沒有聽到有約定利息之話
    語，伊聽被告與告訴人對話內容，就伊之瞭解是告訴人要幫
    被告的忙，被告當天有拿文件，文件大小與證人結文相同，
    上面寫被法院凍結800萬元，及有銀行的存摺和他向法院聲
    請解扣之聲請書影本等語相符（見92他650卷第22頁正面至
    第24頁正面）。此外，復有被告於92年5月11日所開立之表
    明向告訴人借款60萬元，言明5月21日歸還之借據1紙、簽發
    到期日92年5月21日、面額60萬元之本票1張及原審法院92
    年度票字第609號民事裁定在卷可稽（見92他650卷第4頁背
    面至第6頁背面），可佐告訴人上開指訴之真實性。足認被
    告確實有向告訴人詐稱欲從事木材進口生意，急與菲律賓簽
    進口合約，且因前案遭法院扣押800萬元，該扣押於10日內
    可解除，即可還款云云，並提出印有被告姓名、遭法院扣押
    、存摺內有800萬元等字句之A4影本交予告訴人過目，使告
    訴人陷於錯誤，而於92年5月11日借款60萬元予被告，被告
    所開立之前揭本票屆期經提示未獲付款，被告亦避不見面。
  (二)復證人劉昌榮雖於99年4月7日原審審理時改口證稱：伊僅知
    道告訴人與被告有借貸關係，在被告住處時，伊沒有很深刻
    印象被告有無拿什麼文件出來，伊對於被告跟告訴人借錢是
    用何理由不清楚，在伊印象中，他們有金錢上的往來，告訴
    人有拿錢給被告，伊看過1次，在被告的住處，詳細數目伊
    不清楚，伊對被告有無簽本票及借據不是很清楚等語（見98
    易緝29卷第82頁背面至第83頁背面、第85頁正面、背面），
    此不僅與其在偵訊中所陳述之內容大相逕庭，且於審判中一
    度言詞不清、閃爍，語似保留，不願針對問題回答，凡牽扯
    上被告有無向告訴人借款60萬元、有無提及遭法院扣押800
    萬元及被告簽立借據、本票等關鍵問題，均無法回答，僅吞
    吞吐吐表示「詳細情形我不清楚」、「沒有很深的印象」、
    「時間過了那麼久了」、「印象感覺很模糊」、「到現在我
    已經沒有很清楚了」、「印象很模糊，不是很確定」云云（
    見98易緝29卷第82頁背面至第83頁背面、第84頁正面、第85
    頁正面、背面），顯有隱匿實情之嫌，堪信為迴護被告之詞
    ，不值採信。反觀證人於偵查時之證述，距離案發時點較近
    ，復無被告在旁干擾，且無須擔憂被告在旁聽聞其陳述對被
    告不利證詞之心理壓力，亦無人情壓力之負擔，是其於前揭
    92年7月15日偵查中之證述應較為可採。
  (三)被告雖辯稱：92年間假釋出監第1 天就有向告訴人先借5 萬
    元，之後因生活開銷，又陸續向告訴人借款，借8、9次至92
    年5月初，伊總共跟告訴人借21萬元，之後因告訴人要伊還
    款，伊沒有錢還，告訴人就生氣了，天天找人給伊敲門、打
    門，伊於92年5月11日所簽之借據及本票，係告訴人找3、4
    個年輕人押著伊到租屋處把伊痛扁一頓，脅迫伊簽的，當時
    伊沒有報警，因伊欠告訴人錢是伊之不對，伊向告訴人只借
    21萬元，可傳劉昌榮來作證，伊無向告訴人說要做木材生意
    ，伊向告訴人借錢時不曾說過有800萬元的存款遭法院扣押
    云云。然查：
  (1)被告上開辯情，為告訴人所堅決否認（見94易277卷第72頁
    背面、98易緝29第76頁背面至第77頁正面），而被告並未提
    出相關憑據以茲佐證。
  (2)次者，被告就向告訴人借款金額、事由及還款之情形，被告
    於98年12月8日先稱：「（法官問：他《指告訴人》借你的
    錢後來有還給他嗎？）有，我後來私底下有還他。我不知道
    這個官司現在還有。」（見98易緝29卷第9頁背面至第10頁
    正面），於98年12月24日復稱：「……我出來之後，我說我
    沒有錢，他（指告訴人）主動拿5萬元給我租房子……我出
    獄第一天3月7日那天，他就有拿錢給我了，他先借給我5萬
    元，後來因為要租房子，再向他借4萬5千元，後來又有1萬
    、2萬這樣借……（法官問：你有還錢給人家《指告訴人》
    了嗎？）還沒有，我一直找不到他……（法官問：都還沒有
    還他《指告訴人》任何錢嗎？）當時他一直用暴力相向，後
    來等我平靜下來之後，要再去找他，他已經搬離了原本住的
    大墩四街的住處了。」（見98易緝29卷第24頁背面、第26頁
    正面、背面），經原審質疑為何與其於98年12月8日訊問時
    所述不同，則改稱：「我有還他1萬、8千這樣，可是這個都
    不算是本金。……」（見98易緝29卷第26頁背面）；其後於
    99年4月7日再改稱：「（審判長問：你有提到你有向乙○○
    借5萬元並交給證人劉昌榮，是在何處借的？）我出獄那天
    ，在臺中的耕讀園泡茶，之後大家說要去聚餐，我說我沒有
    帶足夠的錢，所以在耕讀園的時候向乙○○借的……那天聚
    餐是我請客……我說我錢不夠，乙○○說先借給我，以後慢
    慢還……我們去泡茶時，大家起鬨說要去聚餐，我說我錢不
    夠，乙○○說可以先借我……（審判長問：這21萬分幾次借
    的？）第一次5萬，也有1萬、2萬、3萬的……」（見98易緝
    29卷第87頁背面至第88頁正面、第90頁正面），其就向告訴
    人借5萬元之事由，先辯稱係為租房子，後又改稱係為請客
    不夠資金，對於借款金額，先辯稱曾借過4萬5千元，惟嗣後
    辯稱時即未再提及曾借過4萬5千元之情事，對於是否已還款
    ，先辯稱已私底下還款，惟嗣後改稱因遍尋不著告訴人，尚
    未還款，又再改稱曾還過1萬、8千，但這些都不算本金，是
    被告對向告訴人借款金額、事由及還款之情形，前後所述不
    一，被告辯詞反覆，難信為真。
  (3)再者，被告雖辯稱：做進口木材生意，此係告訴人要債所編
    出來的故事，伊無向告訴人說要做木材生意云云，惟查證人
    劉昌榮於99年4月7日原審審理時已明確證稱：被告有提過木
    材進口生意，伊與告訴人在被告家中時，被告是以說要做生
    意向告訴人借錢等語（見98易緝29卷第82頁正面、第85頁正
    面），再佐被告陳報之通訊地址與證人劉昌榮之戶籍地址相
    同，有個人基本資料查詢結果單可參（見98易緝29卷第31頁
    正面），被告亦自承現仍有與證人劉昌榮聯絡（見98易緝29
    卷第26頁正面），依此情狀觀之，現被告與證人劉昌榮之交
    情甚佳，證人劉昌榮不太可能於審判中誣指被告曾有表示要
    做木材生意一事，其於審判中之上開證詞應有一定之可信度
    ，是被告辯稱自己未曾說過要做木材生意，是告訴人要債所
    編云云，應屬事後卸責之詞。
  (4)又被告於94年4月27日檢察官訊問時僅辯稱：「他（指告訴
    人）要向我討600,000元，我只好簽本票……」（見臺灣雲
    林地方法院檢察署94年度偵緝字第92號〈下稱94偵緝92號〉
    卷第19頁正面），均隻字未提及該本票是遭告訴人脅迫下所
    開立，於原審審理時始辯稱本票及借據係遭告訴人找人痛扁
    後簽立云云，衡情倘若被告果係在遭告訴人脅迫下簽立借據
    及本票，為證明自身之清白，在檢察官詢問時理應會具體表
    明當時簽本票之情況為何，豈有僅輕描淡寫表示因告訴人要
    討60萬元，只好簽本票之理？況果若被告僅積欠告訴人21萬
    元，係遭告訴人找人痛扁始簽立差距實際借款21萬元甚多之
    借款60萬元之借據及面額60萬元之本票，被告理應會報警處
    理，焉有因自身有積欠告訴人金錢，即默默承受遭告訴人痛
    扁及日後恐遭告訴人持該本票及借據追討60萬元之道理？顯
    與常情有違。是被告辯稱自己係遭告訴人脅迫下簽立卷附之
    借據及本票云云，顯係杜撰卸責之詞，不足採信。
  (5)至證人劉昌榮於原審99年4月7日審理中經被告詰問時雖證述
    ：「（被告問：我剛出獄聚餐時我是否有向乙○○先生借5
    萬元，並直接把5萬元交給證人劉昌榮保管？）被告有拿5萬
    元給我……我印象中好像是從乙○○那邊借的……」云云（
    見98易緝29卷第86頁正、背面），惟經原審細問該5萬元借
    款之情形復稱：「（審判長問：被告拿給5萬元給你，錢是
    如何來的？）我感覺很模糊，我印象中好像是從乙○○那邊
    借的，還是有誰拿出來的，我不是很確定……（審判長問：
    被告拿給你這5萬元，你有看到是被告向乙○○借的嗎？）
    我只知道是被告借的，但是時間久了印象不深了。……（審
    判長問：聚餐這次你有無在現場看到乙○○拿5萬元給被告
    ？）印象中我沒有很清楚。」等語（見98易緝29卷第86頁背
    面、第87頁正、背面），可見證人劉昌榮亦無法肯定被告假
    釋出監當日確實有向告訴人借款5萬元之事實；且於同日原
    審訊問時證人劉昌榮已明白證稱：伊僅看過1次告訴人拿錢
    給被告，在被告之住處等語（見98易緝29卷第85頁正面），
    是證人劉昌榮前後證述矛盾，證詞反覆，此部分可信度甚低
    ，是尚難僅憑證人劉昌榮前揭證述，即為被告有利之認定。
    則被告辯稱告訴人於假釋出監當日有向告訴人借款5萬元云
    云，尚非可採。
  (四)綜上所述，被告上開否認犯行所為之辯解，並非可採。本件
    被告向告訴人佯稱從事木材進口生意，且前案遭法院扣押之
    800萬元，數日即可解除，急與菲律賓簽木材進口合約，需
    資金週轉云云，並出示印有被告姓名、遭法院扣押、存摺內
    有800萬元等字句之A4大小影本一紙交予告訴人過目，致告
    訴人陷於錯誤，交付60萬元予被告之詐欺取財犯行，事證明
    確，犯行洵堪認定，應依法論科。
二、新舊法比較適用之說明：
    查被告行為後，刑法業於94年2月2日修正公佈，並於95年7
    月1日施行，參酌最高法院95年5月23日刑事庭第8次會議決
    議，修正後刑法第2條第1項之規定，係規範行為後法律變更
    所生新舊法律比較適用之準據法，於刑法施行後，應適用修
    正後刑法第2條第1項之規定，為「從舊從輕」之比較。另於
    比較時應就罪刑有關之共犯、未遂犯、想像競合犯、牽連犯
    、連續犯、結合犯，以及累犯加重、自首減輕暨其他法定加
    減原因（如身份加減）與加減比例等一切情形，本於統一性
    及整體性原則，綜其全部罪刑之結果而為比較。茲就比較情
    形分述如下：
  (一)被告行為時之刑法第33條第5款規定：「主刑之種類如左：
    五、罰金：1元以上。」換算新臺幣後，為新臺幣3元以上。
    而被告行為後新刑法第33條第5款則規定：「主刑之種類如
    下：五、罰金：新臺幣1,000元以上，以百元計算之。」。
    經比較修正前、後關於科處罰金刑之最低刑度規定，自應以
    被告行為時之修正前刑法第33條第5款規定較有利於被告。
  (二)被告行為時，刑法第339條第1項就罰金刑部分規定：得併科
    1,000元以下罰金。而被告行為後，95年6月14日公布增訂之
    刑法施行法第1條之1規定：「中華民國94年1月7日刑法修正
    施行後，刑法分則編所定罰金之貨幣單位為新臺幣。94年1
    月7日刑法修正時，刑法分則編未修正之條文定有罰金者，
    自94年1月7日刑法修正施行後，就其所定數額提高為30倍。
    但72年6月26日至94年1月7日新增或修正之條文，就其所定
    數額提高為3倍。」，而刑法第339條第1項係屬72年6月26日
    以前之條文，是95年7月1日後，刑法第339條第1項就罰金刑
    部分之實質內容變更為：新臺幣30,000元以下罰金。經比較
    刑法施行法第1條之1增訂前後刑法第339條第1項有關罰金刑
    之實質內容相同，應逕行適用現行有效、具特別法性質之刑
    法施刑法第1條之1。
  (三)綜合上述各條文修正前、後之比較，揆諸前揭最高法院決議
    及修正後刑法第2條第1項規定之「從舊從輕」原則，修正後
    之規定並非較有利於被告，依修正後刑法第2條第1項前段規
    定，應一體適用行為時即修正前刑法規定處斷。
三、核被告所為，係犯刑法第339條第1項之詐欺取財罪。原審以
    被告罪證明確，適用刑法第2條第1項前段、第339條第1項、
    刑法施行法第1條之1第1項、第2項前段，並審酌被告已有詐
    欺之前科紀錄，此有臺灣高等法院被告前案紀錄表1份在卷
    可參，雖未構成累犯，然可見被告素行不佳，且在假釋出監
    後仍不知改過遷善，於假釋期間再為本件犯行，堪認被告尊
    重他人財產權之觀念薄弱，亦嚴重影響社會治安，誠屬不該
    ，被告所獲利益非微，且其後逃匿無蹤，使告訴人追索無著
    ，對告訴人而言，當時遭被告詐騙60萬元，係莫大之損失，
    被告所用手段雖屬平和，但過於狡詐，有違誠信，又迄今仍
    未能賠償告訴人所受損失，未取得告訴人諒解，並考量被告
    犯後否認犯行，臨訟一再飾詞狡辯，並反指係遭告訴人脅迫
    始簽立卷附之借據及本票，顯無悔意，暨高中畢業之智識程
    度、家庭狀況等一切情狀，量處有期徒刑10月，並認被告於
    中華民國96年減刑條例施行前，經原審法院於95年01月11日
    發布通緝在案，嗣於98年12月8日始自動歸案，則其未於96
    年12月31日以前自動歸案接受審判，自不得依上開條例減刑
    。認事用法，核無不合，量刑亦堪認妥適。被告上訴意旨仍
    執陳詞否認詐欺犯行，並認原審認定事實有誤，而指摘原判
    決，尚非有理由，應予駁回。
四、被告經合法傳喚，無正當之理由不到庭，爰不待其陳述，逕
    行判決。
據上論斷，應依刑事訴訟法第371條、第368條，判決如主文。
本案經檢察官范文豪到庭執行職務。
中    華    民    國    99    年    7     月    30    日
                  刑事第七庭  審判長法  官  李文福
                                    法  官  顏基典
                                    法  官  陳顯榮
以上正本證明與原本無異。
不得上訴。
                                    書記官  劉岳文
中    華    民    國    99    年    7     月    30    日
附錄：本判決論罪科刑法條
刑法第339條第1項：
意圖為自己或第三人不法之所有，以詐術使人將本人或第三人之
物交付者，處5年以下有期徒刑、拘役或科或併科1千元以下罰金
。

司法院資訊處製作；財團法人民間司法改革基金會備份。
